【裁判字號】    98,上訴,277
【裁判日期】    980429
【裁判案由】    毒品危害防制條例
【裁判全文】
臺灣高等法院臺南分院刑事判決         98年度上訴字第277號
上  訴  人  臺灣雲林地方法院檢察署檢察官
被      告  甲○○
                    （現另案於臺灣雲林第二監獄執行中）
指定辯護人  本院公設辯護人乙○○
上列上訴人因被告毒品危害防制條例案件，不服臺灣雲林地方法
院97年度訴字第1164號中華民國97年11月28日第一審判決（起訴
案號：臺灣雲林地方法院檢察署97年度偵字第4973號），提起上
訴，本院判決如下：
    主  文
上訴駁回。
    事  實
一、甲○○、綽號「阿林仔」，前因施用毒品案件經臺灣雲林地
    方法院於民國94年02月25日，以94年度訴緝字第2號判決判
    處應執行有期徒刑1年，經上訴本院後，於94年12月13日撤
    回上訴而告確定；復因施用毒品案件經臺灣雲林地方法院於
    95年07月27日，以95年度訴字第428號判決判處應執行有期
    徒刑1年2月確定，2罪接續執行，嗣經裁定減刑，於96年09
    月12日縮刑期滿執行完畢。
二、甲○○基於轉讓第一級毒品海洛因之犯意，於97年09月04日
    晚間10時許，接獲鄧賜郎持門號0000000000號行動電話聯絡
    ，要求無償提供海洛因予其施用後，甲○○遂前往雲林縣斗
    六市○○里○○○路225號高齊志住處，於同日晚間11時許
    ，將數量不詳之海洛因無償交予鄧賜郎施用。
三、嗣於97年09月24日下午01時30分許，經警持臺灣雲林地方法
    院所核發搜索票前往(1)甲○○藏匿之桃園縣龍潭鄉○○街17
    8號搜索，扣得海洛因2小包（合計淨重2.51公克）、甲基安
    非他命1小包（驗餘淨重0.3607公克）、注射針筒7支、吸食
    器2支及分裝毒品吸管3支；(2)施見發位於雲林縣莿桐鄉五華
    村湖內63-2號住處搜索，扣得手寫甲○○上開行動電話之電
    話號碼紙條1張等物品，而查悉上情（甲○○被訴販賣第一
    級毒品海洛因6罪部分，經原審各判處有期徒刑16年在案，
    此部分因被告、檢察官均未上訴，業已確定）。
    理  由
一、按被告以外之人於審判外之陳述，雖不符傳聞證據得為證據
    之例外規定，而經當事人於審判程序同意作為證據，法院審
    酌該言詞陳述或書面陳述作成時之情況，認為適當者，亦得
    為證據。當事人、代理人或辯護人於法院調查證據時，知有
    第159條第1項不得為證據之情形，而未於言詞辯論終結前聲
    明異議，視為有前項之同意，刑事訴訟法第159條之5定有明
    文。被告及其辯護人對於檢察官所舉書面證據及本院審理時
    所提示之證據，於本院審理時均表示同意作為證據使用，本
    院審酌該證據之取得過程並無瑕疵，與本案待證事實間復具
    有相當之關聯性，自得採為證據。
二、上開被告甲○○轉讓海洛因予鄧賜郎之事實，業據被告於原
    審及本院審理時坦承不諱，核與證人高齊志於警詢、偵訊之
    證述情節大致相符，並有證人高齊志於97年09月05日上午11
    時36分42秒以其使用之門號0000000000號行動電話撥打被告
    上開門號行動電話，告知被告有關鄧賜郎死亡之事之通訊監
    察譯文在卷可憑，足見被告上開自白與事實相符，足堪採信
    。從而，被告此部分犯罪事證明確，其轉讓海洛因予鄧賜郎
    之犯行，堪可認定，應予依法論科。
三、核被告所為，係犯毒品危害防制條例第8條第1項轉讓第一級
    毒品罪。被告轉讓海洛因前持有海洛因之低度行為，應為其
    轉讓海洛因之高度行為所吸收，不另論罪。被告前因施用毒
    品案件，經臺灣雲林地方法院於94年02月25日，以94年度訴
    緝字第2號判決判處應執行有期徒刑1年，經上訴本院後，於
    94年12月13日撤回上訴而告確定；復因施用毒品案件，經臺
    灣雲林地方法於95年07月27日，以95年度訴字第428號判決
    判處應執行有期徒刑1年2月確定，2罪接續執行，嗣經裁定
    減刑，於96年09月12日縮刑期滿執行完畢，有臺灣高等法院
    被告前案紀錄表在卷可參，被告於有期徒刑執行完畢後，5
    年內再故意犯本件有期徒刑以上之罪，為累犯，應依法加重
    其刑。
四、至於毒品危害防制條例第8條第6項雖規定：「轉讓毒品達一
    定數量，加重其刑至2分之1，其標準由行政院定之」，行政
    院並據該規定於93年01月07日以院臺法字第0930080551號令
    發布「轉讓持有毒品加重其刑之數量標準」，該標準第2條
    第1項第1款規定：轉讓、持有第一級毒品達淨重5公克以上
    者，加重其刑至2分之1。」並自發布日施行，但因依被告之
    陳述，其轉讓第一級毒品予鄧賜郎之價值未達1,000元，數
    量不多，又無其他積極證據足以證明被告轉讓鄧賜郎之海洛
    因數量已逾淨重5公克，應認被告轉讓海洛因予鄧賜郎施用
    之重量，未達淨重5公克，自不得依該標準加重其刑，附此
    敘明。
五、原審以被告上開轉讓第一級毒品犯罪事證明確，因予論科，
    並審酌被告前有竊盜、麻醉藥品管理條例、毒品危害防制條
    例等前科，素行不佳，及被告坦承犯行，犯後態度良好，暨
    被告為國中肄業，教育程度不高，智識淺薄，家中尚有母親
    、哥哥、妹妹，平日駕駛砂石車維生，月入約3、4萬元，有
    正當工作及固定收入，及本案之其他一切情狀，就其轉讓第
    一級毒品罪判處1年2月。本院經核，原判決此部分認事用法
    並無違誤，量刑亦稱妥適。
六、檢察官上訴意旨雖以被告上開轉讓第一級毒品予鄧賜郎施用
    之行為，同時造成鄧賜郎死亡之結果，亦構成刑法第276條
    第1項過失致死犯罪，原審就此屬裁判上一罪之過失致死部
    分漏未判決，且未斟酌該轉讓行為造成鄧賜郎死亡之嚴重結
    果，量刑亦失之過輕云云，而指摘原判決上開部分不當。然
    查，本件依檢察官所提之法醫研究所鑑定報告，鄧賜郎之體
    內亦檢驗出有酒精反應，則鄧賜郎究係因施用海洛因而致中
    毒死亡？亦或因食用酒精而致休克死亡？上開鑑定報告顯然
    無法確認。何況，被告所為僅為無償轉讓1次，且數量甚微
    ，亦難認被告就鄧賜郎施用其所轉讓之毒品會導致鄧賜郎死
    亡之結果，客觀上有何預見可能亦明。據上論述，本件檢察
    官之上訴，難認為有理由，自應予駁回。
七、據上論結，應依刑事訴訟法第368條，判決如主文。
本案經檢察官楊治宇到庭執行職務。
中    華    民    國    98    年    4     月    29    日
                  刑事第二庭    審判長法  官  葉居正
                                      法  官  吳勇輝
                                      法  官  郭千黛
以上正本證明與原本無異。
如不服本判決應於收受送達後10日內向本院提出上訴書狀，其未
敘述上訴理由者，並得於提起上訴後10日內向本院補提理由書（
均須按他造當事人之人數附繕本）「切勿逕送上級法院」。
                                      書記官  尤乃玉
中    華    民    國    98    年    4     月    29    日
附錄本案論罪科刑法條
毒品危害防制條例第8條第1項
轉讓第一級毒品者，處1年以上7年以下有期徒刑，得併科新臺幣
1百萬元以下罰金。


司法院資訊處製作；財團法人民間司法改革基金會備份。
